【裁判字號】    97,訴,4059
【裁判日期】    971107
【裁判案由】    毒品危害防制條例
【裁判全文】
臺灣板橋地方法院刑事判決              97年度訴字第4059號
公  訴  人  臺灣板橋地方法院檢察署檢察官
被      告  甲○○
上列被告因違反毒品危害防制條例案件，經檢察官提起公訴（97
年度毒偵字第5862、6022、6412號），本院依簡式審判程序審理
後，判決如下：
    主    文
甲○○犯施用第一級毒品共三罪，均累犯，各處有期徒刑柒月。
應執行有期徒刑壹年肆月。
    事    實
一、甲○○前因施用毒品案件，經法院裁定送觀察、勒戒，經觀
    察、勒戒後，認無繼續施用毒品傾向，於民國95年4 月26日
    由臺灣板橋地方法院檢察署檢察官以94年度毒偵字第5773號
    為不起訴處分確定，並於同日釋放出臺灣臺北看守所附設勒
    戒處所。其另因搶奪、竊盜等案件，分別經法院判決判處有
    期徒刑9 月、9 月、4 月、2 月確定，而前開四刑期嗣經本
    院以96年度聲減字第3283號裁定均予減刑後，並定應執行有
    期徒刑11月確定，甫於96年11月8 日縮刑期滿執行完畢。詎
    其仍不知悔改，於前開觀察、勒戒執行完畢釋放後5 年內，
    分別基於施用第一級毒品之犯意，於如附表所示之時間、地
    點，各以針筒注射之方式，先後施用第一級毒品海洛因共3
    次。嗣其分別於各次施用海洛因後，旋於如附表所示之時間
    、地點為警查獲，並均經採集尿液送鑑驗後，始悉上情。
二、案經臺北縣政府警察局土城分局、板橋分局及蘆洲分局分別
    報請臺灣板橋地方法院檢察署檢察官偵查後提起公訴。
    理    由
一、本案被告甲○○所犯係死刑、無期徒刑、最輕本刑為3 年以
    上有期徒刑以外之罪，其於準備程序中就被訴事實為有罪之
    陳述，經本院告知簡式審判程序之旨，並聽取公訴人、被告
    之意見後，經合議庭裁定由受命法官獨任進行簡式審判程序
    審理，合先敘明。
二、上揭犯罪事實，業據被告甲○○於本院準備程序中及審理時
    均坦承不諱，而其於如附表所示之時間、地點為警查獲後，
    均經採集尿液送台灣檢驗科技股份有限公司囑託鑑定，結果
    皆確呈嗎啡陽性反應（按海洛因經施用進入人體後，係水解
    還原成嗎啡，再代謝排出體外，業據行政院衛生署藥物食品
    檢驗局以73藥檢壹字第030221號函文說明綦詳，而為本院辦
    理施用第一級毒品案件職務上所已知），此有如附表所示之
    濫用藥物檢驗報告在卷可稽，足以佐證被告自白與事實相符
    ，堪以採信。再被告前因施用毒品案件，經法院裁定送觀察
    、勒戒，經觀察、勒戒後，認無繼續施用毒品傾向，於95年
    4 月26日由臺灣板橋地方法院檢察署檢察官以94年度毒偵字
    第5773號為不起訴處分確定，並於同日釋放出臺灣臺北看守
    所附設勒戒處所等情，有前開不起訴處分書、臺灣高等法院
    被告前案紀錄表各1 份附卷可稽，足徵被告係於觀察、勒戒
    執行完畢釋放後，5 年以內再為本案各次施用第一級毒品之
    事證明確，被告犯行已洵堪認定。
三、核被告甲○○所為，均係犯毒品危害防制條例第10條第1 項
    之施用第一級毒品罪。被告因各次施用海洛因而持有海洛因
    之行為，皆為其施用第一級毒品犯行之當然結果，均不另論
    罪。查被告前因搶奪、竊盜等案件，分別經法院判決判處有
    期徒刑9 月、9 月、4 月、2 月確定，而前開四刑期嗣經本
    院以96年度聲減字第3283號裁定均予減刑後，並定應執行有
    期徒刑11月確定，甫於96年11月8 日縮刑期滿執行完畢，此
    有上開臺灣高等法院被告前案紀錄表在卷足徵，其於有期徒
    刑執行完畢5 年內故意再各次犯本案有期徒刑以上之罪，依
    刑法第47條第1 項規定皆成立累犯，並均應加重其刑。又被
    告所為三次施用第一級毒品犯行間，於時間、地點上可明確
    區分，且皆係其經警查獲後始再犯者，足認其犯意各別，應
    予分論併罰。爰審酌被告不思尋求正當之身心發展，先後施
    用足以導致精神障礙、性格異常，甚至造成生命危險之海洛
    因，戕害一己之身心健康，對社會治安可能之危害程度非微
    ，惟其於犯後尚知坦認全部犯行等一切情狀，分別量處如主
    文所示之刑，並定其應執行之刑，以資懲儆。
據上論斷，應依刑事訴訟法第273 條之1 第1 項、第299 條第1
項前段，毒品危害防制條例第10條第1 項，刑法第11條前段、第
47條第1 項、第51條第5 款，判決如主文。
本案經檢察官陳豐年到庭執行職務。
中    華    民    國    97    年    11    月    7     日
                  刑事第十九庭  法  官  張 兆 光
上列正本證明與原本無異。
如不服本判決，應於判決送達後10日內敘明上訴理由，向本院提
出上訴狀 (應附繕本)，上訴於臺灣高等法院。
                                書記官  曹 秋 冬
中    華    民    國    97    年    11    月    10    日
附錄本案論罪科刑法條：
毒品危害防制條例第10條第1 項
施用第一級毒品者，處6 月以上5 年以下有期徒刑。
附表：
┌──┬──────────────┬──────────┬──────┐
│編號│施用毒品之時間、地點        │為警查獲之時間、地點│尿液檢驗報告│
├──┼──────────────┼──────────┼──────┤
│一  │97年5 月8 日上午某時許（起訴│97年5 月8 日晚間7 時│台灣檢驗科技│
│    │書略載為97年5 月9 日凌晨為警│10分許，在臺北縣土城│股份有限公司│
│    │採尿時回溯26小時內之某時），│市○○路○ 段75巷16弄│97年5 月29日│
│    │在臺北縣土城市○○路○ 段75巷│2 號5 樓            │濫用藥物檢驗│
│    │16弄2 號5 樓內（起訴書略載為│                    │報告        │
│    │不詳地點），施用海洛因1 次  │                    │            │
├──┼──────────────┼──────────┼──────┤
│二  │97年5 月19日上午某時許（起訴│97年5 月19日下午4 時│台灣檢驗科技│
│    │書略載為於97年5 月20日上午為│許，在臺北縣新莊市公│股份有限公司│
│    │警採尿時回溯26小時內之某時）│園一路136 號前      │97年6 月4 日│
│    │，在臺北縣新莊市○○○路上之│                    │濫用藥物檢驗│
│    │某公共廁所內（起訴書略載為不│                    │報告        │
│    │詳地點），施用海洛因1 次    │                    │            │
├──┼──────────────┼──────────┼──────┤
│三  │97年7 月24日中午某時許（起訴│97年7 月24日晚間7 時│台灣檢驗科技│
│    │書略載為於97年7 月24日下午11│15分許，在臺北縣新莊│股份有限公司│
│    │時為警採尿時回溯26小時內之某│市○○路49號前      │97年8 月15日│
│    │時），在臺北縣新莊市○○路42│                    │濫用藥物檢驗│
│    │9 巷11號住處內（起訴書略載為│                    │報告        │
│    │不詳處所），施用海洛因1 次  │                    │            │
└──┴──────────────┴──────────┴──────┘


司法院資訊處製作；財團法人民間司法改革基金會備份。
